---
title: "UAS PDS"
author: "Muhammad Jamie Rofie Quality"
date: "2022-12-04"
output: html_document
---

```{r setup, include=FALSE}
knitr::opts_chunk$set(echo = TRUE)
```

## Pendahuluan

### Library

```{r}
library(factoextra)  #Mengaplikasikan algoritma clustering kmeans
library(cluster)
library(ppclust)
library(fclust) #Mengaplikasikan algoritma clustering
library(ggplot2) #Memvisualisasikan data yang dimiliki
library(dplyr) #Manipulasi data
library(broom) #Manipulasi data, statistical objects into tibbles
library(ggdendro) #Memvisualisasikan dendogram
library(readxl) #Membaca file excel
library(fmsb) #Memvisualisasikan radar chart
library(NbClust) #Optimum number of Cluster
library(RColorBrewer) #Visualisasi Warna di R
library(gridExtra)
library(robustHD)
library(clValid)
library(dendextend)
library(psych)  #Tools untuk mendeteksi multikol
```

##Membuka Data


```{r}
data <- read_excel("Statistik Kriminal Weighted.xlsx")
View(data)
data <- as.data.frame(data)
rownames(data) <- data$Polda
colnames(data) <- c('Daerah', 'murder', 'assault', 'rape', 'abduction', 'theftv', 'theftwv', 'drugs', 'fnc', 'capo')
data <- data[-35,-1] ##row 1(nama prov) engga dipake
head(data)
```


```{r}
plot(data)
```

```{r}
boxplot(data)
```
## Scaling Data Frame

```{r}
data <- scale(data)
boxplot(data)
```

```{r}
data <- as.data.frame(data)
```

```{r}
par(mfrow=c(3,3))
hist(data[,1], main = "Total Murder")
hist(data[,2], main = "Total Assault")
hist(data[,3], main = "Total Rape")
hist(data[,4], main = "Total Abduction")
hist(data[,5], main = "Total Theft With Violence")
hist(data[,6], main = "Total Theft Without Violence")
hist(data[,7], main = "Total Drugs Crime")
hist(data[,8], main = "Total Fraud and Corruption Crime")
hist(data[,9], main = "Total Crime Against Public Orders")
```
#Validasi internal dan Pemilihan Jumlah Cluster

##Uji KMO untuk Kecukupan Sampel
```{r}
KMO(data)
```
## Uji Tes Bartlett untuk Multikolinearitas
```{r}
data <- as.data.frame(data)
bartlett.test(data)
```


##clValid untuk Validitas Internal
```{r}
clmethods <- c("hierarchical", "kmeans")
intern <- clValid(data, nClust = 2:6, clMethods = clmethods, validation ="internal")
summary(intern)
```
```{r}
stabil <- clValid(data, nClust = 2:6, clMethods = clmethods, validation="stability")
optimalScores(stabil)
```



##Elbow Method untuk Pemilihan Jumlah Cluster Optimal
```{r}
par(mfrow=c(2,2))

# Elbow method
fviz_nbclust(data, kmeans, method = "wss") +
    geom_vline(xintercept = 2, linetype = 3)+
  labs(subtitle = "Elbow method")
```

#Proses Clustering K-Means

## Package Coding

```{r}
set.seed(123)
km_out = kmeans(data, 2)
fviz_cluster(km_out, data = data)
```

```{r}
res <- cbind(data, km_out$cluster)
head(res)
```

```{r}
new <- aggregate(res[,-ncol(res)], list(res[,ncol(res)]), mean)
new
# Set graphic colors
library(RColorBrewer)
coul <- brewer.pal(2, "Set2")
colors_border <- coul
library(scales)

# If you remove the 2 first lines, the function compute the max and min of each variable with the available data:
radarchart( new[,-1], axistype=0 , maxmin=F,
    #custom polygon
    pcol=colors_border, pfcol=colors_in, plwd=4, plty=1,
    #custom the grid
    cglcol="grey", cglty=1, axislabcol="black", cglwd=0.8, 
    #custom labels
    vlcex=0.8 
    )

# Add a legend
legend(x=0.7, y=1, legend = new$Group.1, bty = "n", pch=20, col=colors_in, text.col = "grey", cex=1.2, pt.cex=3)
```
```{r}
library(RColorBrewer)
coul <- brewer.pal(3, "Set2")
colors_border <- coul
library(scales)
fviz_cluster(km_out, data = data)
```

# Hierarchical Clustering

## Package Coding

```{r}
hc_complete = hclust(dist(data), method = "complete")
hc_complete
```

##Single Link
```{r}
hc_average = hclust(dist(data), method = "average")
hc_single = hclust(dist(data), method = "single")
hc_ward = hclust(dist(data), method = "ward.D")
```

```{r}
hc1 <- agnes(data, method ="complete")
hc2 <- agnes(data, method ="single")
hc3 <- agnes(data, method ="average")
hc4 <- agnes(data, method ="ward")

hc1$ac
hc2$ac
hc3$ac
hc4$ac
```

##Dendogram
```{r}
plot_complete = ggdendrogram(hc_complete, rotate = FALSE, size = 2) + labs(title = "Complete Linkage") 
plot_average = ggdendrogram(hc_average, rotate = FALSE, size = 2) + labs(title = "Average Linkage")
plot_single = ggdendrogram(hc_single, rotate = FALSE, size = 2) + labs(title = "Single Linkage")
plot_ward = ggdendrogram(hc_ward, rotate = FALSE, size = 2) + labs(title = "Ward Linkage")

grid.arrange(plot_complete)
grid.arrange(plot_average)
grid.arrange(plot_single)
grid.arrange(plot_ward)
```

```{r}
ggdendrogram(hclust(dist(data), method = "ward.D"), 
             rotate = FALSE, 
             size = 3) + 
  labs(title = "Ward Linkage with Scaled Features")
```
```{r}
plot(hc_ward, cex=0.6)
rect.hclust(hc_ward, k=2, border = 2:5)
```


##
```{r}
clust <- cutree(hc_ward, 2)
clust
```

```{r}
hc_res <- cbind(data,clust)
hc_res
```

```{r}
head(hc_res)
```

```{r}
new <- aggregate(hc_res[,-ncol(hc_res)], list(hc_res[,ncol(hc_res)]), mean)
new
# Set graphic colors
library(RColorBrewer)
coul <- brewer.pal(2, "RdBu")
colors_border <- coul
library(scales)

# If you remove the 2 first lines, the function compute the max and min of each variable with the available data:
radarchart( new[,-1], axistype=0 , maxmin=F,
    #custom polygon
    pcol=colors_border, pfcol=colors_in, plwd=4, plty=1,
    #custom the grid
    cglcol="grey", cglty=1, axislabcol="black", cglwd=0.8, 
    #custom labels
    vlcex=0.8 
    )

# Add a legend
legend(x=0.7, y=1, legend = new$Group.1, bty = "n", pch=20, col=colors_in, text.col = "grey", cex=1.2, pt.cex=3)
```



